臺灣高雄地方法院刑事裁定
111年度撤緩字第17號
聲  請  人  臺灣高雄地方檢察署檢察官
受  刑  人  林軒宇


上列聲請人因受刑人犯詐欺案件，聲請撤銷緩刑之宣告（110年
度執聲字第493號），本院裁定如下：
    主  文
林軒宇於臺灣高雄地方法院一○八年度金簡字第一一八號刑事判
決所受之緩刑宣告撤銷。
    理  由
一、聲請意旨略以：受刑人林軒宇前因詐欺案件，經本院以108
    年度金簡字第118號判決處拘役30日，緩刑2年，緩刑期間付
    保護管束，接受法治教育1場次，並應於判決確定之日起6個
    月內向黃明君支付損害賠償新臺幣(下同)1萬5000元，於民
    國109年3月25日確定在案。惟受刑人自110年12月份起迄今
    未依規定至臺灣高雄地方檢察署（下稱高雄地檢署）報到接
    受保護管束，違反保安處分執行法第74條之2第2、4款規定
    ，情節重大，爰依保安處分執行法第74條之3第1項及刑事訴
    訟法第476條規定，聲請撤銷緩刑之宣告等語。
二、按受保護管束人在保護管束期間內，應遵守左列事項：一、
    保持善良品行，不得與素行不良之人往還。二、服從檢察官
    及執行保護管束者之命令。三、不得對被害人、告訴人或告
    發人尋釁。四、對於身體健康、生活情況及工作環境等，每
    月至少向執行保護管束者報告一次。五、非經執行保護管束
    者許可，不得離開受保護管束地；離開在10日以上時，應經
    檢察官核准；受保護管束人違反前條各款情形之一，情節重
    大者，檢察官得聲請撤銷保護管束或緩刑之宣告，保安處分
    執行法第74條之2、第74條之3第1項分別定有明文。緩刑中
    付保護管束，屬於保安處分之一種，其目的在監督受刑人緩
    刑中之行狀，期能繼續保持善行。受保護管束人違反保護管
    束規則，情節重大，檢察官即得聲請法院撤銷緩刑宣告，而
    法院裁定緩刑宣告撤銷否，自得就受保護管束人是否遵守保
    護管束規則、違反情節是否重大等情加以審查，以決定是否
    維持或撤銷緩刑宣告，乃當然之解釋。
三、經查：
(一)受刑人因詐欺案件，經本院以108年度金簡字第118號判決判
    處拘役30日，緩刑2年，緩刑期間付保護管束，接受法治教
    育1場次，並應於判決確定之日起6個月內向被害人黃明君支
    付損害賠償1萬5000元，於109年3月25日確定在案，緩刑期
    間自109年3月25日起至111年3月24日止等情，有該案刑事簡
    易判決及臺灣高等法院被告前案紀錄表在卷可稽，是此部分
    事實堪以認定。
(二)又受刑人經高雄地檢署通知執行保護管束，除於110年11月9
     日有至高雄地檢署報到執行保護管束外，於110年12月14日
    及同年12月28日、111年1月25日，均逾期未至高雄地檢署報
    到，分別經高雄地檢署檢察官發函告誡應依法配合執行保護
    管束，如再有違誤，將依法聲請撤銷緩刑宣告等節，亦有臺
    灣高雄地方檢察署執行保護管束情況約談報告表、高雄地檢
    署110年12月15日雄檢榮明109執護317字第1100083283號函
    及送達證書、111年1月6日雄檢榮明109執護317字第1119001
    398號函及送達證書、111年2月24日雄檢榮明109 執護317字
    第1119007027號函及送達證書、高雄地檢署觀護輔導紀要在
    卷可稽，此等事實亦堪認定。 。
(三)再者，高雄地檢署囑警協助查訪受刑人，惟經警於111年1月
    24日查訪受刑人之戶籍地，無人應門，電話聯繫受刑人父親
    ，表示受刑人近日均未在家中，行蹤不定，嗣經警撥打受刑
    人行動電話，均無人接聽而未尋獲等情，有高雄地檢署111
    年1月13日雄檢榮明109執護317字第11190031914號函及高雄
    市政府警察局苓雅分局111年2月10日高市警苓分偵字第1117
    0477500號函暨警察機關對受保護管束人社區訪查表在卷可
    參；且受刑人另因傷害案件，為高雄地檢署以111年雄檢榮
    偵麟緝字第000168號發布通緝，則有受刑人通緝簡表可佐，
    足認受刑人已無故行蹤不明，難認其有何接受保護管束執行
    之意願。又受刑人於上開保護管束期間內，尚無在監在押情
    形乙節，並有臺灣高等法院被告前案紀錄表1份在卷可憑，
    其復未曾提出有何執行困難之證明，益徵受刑人客觀上並無
    不能服從檢察官執行保護管束命令之情事。
(四)本院審酌受刑人明知已受緩刑宣告，本應積極服從檢察官及
    執行保護管束者之命令，受刑人既經多次合法通知，仍未前
    往高雄地檢署報到接受執行保護管束，亦未曾提出證明佐證
    有何正當理由無法報到，致檢察官無從得悉近期內受刑人實
    際之生活、工作、人際交往等情況，而無從對其為保護管束
    ，顯見其未能服從檢察官執行保護管束之命令，且違反情節
    重大，已無從期待受刑人繼續接受保護管束而達成教化之目
    的，上開判決所考量其得藉由保護管束之執行而惕勵自新之
    效果，現已無從達成，本院因認其違反保安處分執行法第74
    條之2第2款、第4款之規定，且情節重大，足認原宣告之緩
    刑難收其預期效果，而有執行刑罰之必要。
(五)從而，本件聲請人聲請撤銷受刑人前開緩刑之宣告，經核與
    保安處分執行法第74條之2第2款、第4款及同法第74條之3 
    第1項之規定相符，應予准許。
四、依刑事訴訟法第476條，保安處分執行法第74條之3第1項，
    裁定如主文。
中    華    民    國   111    年   3     月    8     日
                  刑事第六庭    法  官    鄭美玲
以上正本證明與原本無異。
如不服本裁定，應於收受送達後5 日內向本院提出抗告狀。
中　　華　　民　　國　　111 　年　　3 　　月　　8 　　日
                                書記官    林水木